臺灣臺中地方法院刑事判決　　　　 96年度中交簡上字第331號
上　訴　人　臺灣臺中地方法院檢察署檢察官
被　　　告　甲○○
上列上訴人因被告過失傷害案件，不服本院臺中簡易庭民國96年
2月2日95年度中簡字第2376號刑事簡易判決（檢察官聲請簡易判
決處刑案號：95年度偵字第24638號），提起上訴，本院管轄第
二審合議庭判決如下︰
    主    文
上訴駁回。
甲○○緩刑貳年。
    犯罪事實及理由
一、本案經本院合議庭審理結果，認第一審簡易判決之認事用法
　　及量刑均無不當，應予維持，並引用第一審刑事簡易判決書
    記載之犯罪事實及理由（如附件）。
二、上訴人即檢察官之上訴意旨略以：被告以其所駕車輛左後輪
    輾過告訴人黃妙端左小腿，造成嚴重撕裂傷、挫傷及失血，
    犯後又未與告訴人和解，態度不佳，原審僅量處被告拘役五
    十五日，量刑過輕，爰提起上訴，請求撤銷原判決等語。
三、按量刑輕重，係屬事實審法院得依職權自由裁量之事項，苟
    已斟酌刑法第五十七條各款所列情狀而未逾越法定刑度，不
    得遽指為違法（最高法院七十二年度臺上字第六六九六號、
    七十五年度臺上字第七○三三號判例參照）。又在同一犯罪
    事實與情節，如別無其他加重或減輕之原因，下級審量定之
    刑，亦無過重或失輕之不當情形，則上級審法院對下級審法
    院之職權行使，原則上應予尊重，亦有最高法院八十五年度
    臺上字第二四四六號裁判意旨可資參酌。經核本案卷證，原
    審已依刑事訴訟法第四百五十四條第二項規定詳細記載認定
    之犯罪事實、證據及應適用之法條，其認事用法並無不當，
    量刑亦屬妥適，上訴意旨認原審量刑過輕，提起本件上訴，
    尚無理由，應予駁回。
四、查被告甲○○未曾受有期徒刑以上刑之宣告，有臺灣高等法
    院被告前案紀錄表及臺灣臺中地方法院檢察署刑案資料查註
    紀錄表各一份附卷可稽，其因一時疏失，致罹刑典，且已與
    告訴人黃妙端達成調解，告訴人並具狀請求撤回本案告訴，
    此有調解書及撤回告訴狀各一份附卷可稽，其經本案偵審教
    訓，應知警惕而無再犯之虞，本院認以暫不執行其刑為適當
    ，併予宣告緩刑二年，用勵自新。又參諸「犯罪在新法施行
    前，新法施行後，緩刑之宣告，應適用新法第七十四條之規
    定」（最高法院九十五年第八次刑事庭會議決議意旨參照）
    ，則本案關於宣告被告緩刑部分，自應適用修正後刑法第七
    十四條第一項第二款之規定，附此敘明。
五、據上論斷，應依刑事訴訟法第四百五十五條之一第一項、第
    三項、第三百七十三條、第三百六十八條，刑法第七十四條
    第一項第一款，判決如主文。
中　　華　　民　　國　　96　　年　　7 　　月　　10　　日
              刑事第十二庭  審判長法  官    莊深淵
                                  法  官    廖慧如
                                  法  官    蔡建興
以上正本證明與原本無異。
本件不得上訴。
                                  書記官    黃英寬
中　　華　　民　　國　　96　　年　　7 　　月　　10　　日
